【裁判字號】    98,交上易,627
【裁判日期】    980907
【裁判案由】    過失傷害
【裁判全文】
臺灣高等法院臺南分院刑事判決       98年度交上易字第627號
上  訴  人
即  被  告  甲○○○
上列上訴人因過失傷害案件，不服臺灣雲林地方法院98年度交易
字第76號中華民國98年7月21日第一審判決（起訴案號：臺灣雲
林地方法院檢察署98年度調偵字第224號），提起上訴，本院判
決如下：
    主  文
上訴駁回。
    理  由
一、按刑事訴訟法第350條、第361條、第362條、第367條規定，
    不服地方法院之第一審判決而上訴者，須提出上訴書狀，並
    應敘述具體理由，此為上訴必備之程式；如所提之書狀未敘
    述上訴理由，或僅曾以言詞陳述上訴理由者，均應於上訴期
    間屆滿後20日內補提理由書於第一審法院。第一審法院經形
    式審查，認逾期未補提上訴理由者，應定期間先命補正；逾
    期未補正者，為上訴不合法律上之程式，應以裁定駁回。倘
    已提出上訴理由，但所提非屬具體理由者，則由第二審法院
    以上訴不合法律上之程式，判決駁回。而所謂具體理由，必
    係依據卷內既有訴訟資料或提出新事證，指摘或表明第一審
    判決有何採證認事、用法或量刑等足以影響判決本旨之不當
    或違法，而構成應予撤銷之具體事由，始克當之（例如：依
    憑證據法則具體指出所採證據何以不具證據能力，或依憑卷
    證資料，明確指出所為證據證明力之判斷如何違背經驗、論
    理法則）；倘僅泛言原判決認定事實錯誤、違背法令、採証
    違法、判決不公、量刑失之過重或輕縱，而未依上揭意旨指
    出具體事由，或形式上雖已指出具體事由，然該事由縱使屬
    實，亦不足以認為原判決有何不當或違法者（例如：對不具
    有調查必要性之證據，法院未依聲請調查亦未說明理由，或
    援用證據不當，但除去該證據仍應為同一事實之認定），皆
    難謂係具體理由，而應認其上訴為不合法律上之程式（最高
    法院97年台上字第892號判決、97年台上字第3267號判決意
    旨及法院辦理刑事訴訟案件應行注意事項第162點參照）。
二、本院經查：
  (一)上訴人即被告（下稱上訴人）不服原判決，於民國98年8月3
    1日合法提起上訴，形式上雖提出上訴書狀敘明上訴理由，
    其理由略以：上訴人與告訴人發生車禍，肇事責任應係告訴
    人係主因，只是告訴人先行提出刑事附帶民事訴訟，且堅持
    不願和解，上訴人係一外籍配偶，案發當時並不知道如何主
    張、防護權利，至今又受到假扣押處分，實難折服，原審判
    決上訴人有期徒刑2個月，雖得易科罰金，惟本人尚有稚子
    須照顧，且又極需賺錢以養家糊口云云。
  (二)惟原審以上訴人於準備程序中就被訴事實為有罪之陳述，故
    當庭諭知改行簡式審判程序，而上訴人對本件犯罪事實之自
    白，復有道路交通事故調查報告表(一)及(二)、道路交通事故現
    場圖、現場照片8張、財團法人佛教慈濟綜合醫院大林分院
    98 年1月5日診字第Ｚ000000000號醫療診斷證明書、98年2月
    7日診字第Ｚ000000000號醫療診斷證明書各1紙在卷可資佐證
    ，並審酌上訴人駕車本應謹慎小心維護自身及參與道路交通
    者之安全，竟未遵守交通安全規則而肇事，又告訴人所受之
    上開傷害非輕，所受痛苦折磨不少，上訴人也未能與告訴人
    達成民事損害賠償和解，賠償告訴人損害，然上訴人犯後於
    審理中坦承犯行，尚有悔意，告訴人逆向行駛不當，就本件
    車禍之發生亦具有過失，及上訴人之家庭、智識及經濟狀況
    等一切情狀，量處有期徒刑2個月，是原審法院均已詳述其
    所憑證據、認定理由及量刑依據。
  (三)綜上所述，自形式上觀察，原判決並無認定事實錯誤、量刑
    瑕疵或違背法令之情形可言。而上訴人僅泛以民事糾葛或因
    其須負擔家計為其上訴之理由，顯未具體指摘原判決關於採
    證認定事實、適用法律及量刑等事項，究竟有何違法或不當
    之情形，尚難認已符合前揭所述上訴書狀應敘述具體理由之
    要件。是揆諸首揭規定，上訴人不服原審判決提起上訴，並
    未提出合於刑事訴訟法第361條規定之具體理由，其上訴自
    屬不合法律上之程式，應予駁回，並不經言詞辯論為之。
三、據上論斷，應依刑事訴訟法第367條前段、第372條，判決如
    主文。
中    華    民    國    98    年      9    月    7    日
                  刑事第二庭  審判長法  官   葉居正
                                    法  官   陳欽賢
                                    法  官   洪碧雀
以上正本證明與原本無異。
不得上訴。
                                    書記官   魏芝雯
中    華    民    國    98    年    9     月    7     日


司法院資訊處製作；財團法人民間司法改革基金會備份。
